臺灣臺南地方法院刑事判決　　　　　　　 99年度訴字第946號
公　訴　人　臺灣臺南地方法院檢察署檢察官
被　　　告　蔡宗憲
指定辯護人　本院公設辯護人余訓格
上列被告因家暴重傷害案件，經檢察官提起公訴（98年度營偵字
第1983號），本院判決如下：
    主  文
本件公訴不受理。
    理  由
一、公訴意旨略以：被告蔡宗憲與何怡萱為夫妻，於民國九十八
    年四月間生有一女蔡○庭（真實姓名詳卷），被告與蔡○庭
    有家庭暴力防治法第三條第三款之家庭成員關係。詎被告竟
    基於傷害他人身體之犯意，於九十八年八月一日上午十二時
    許，在臺南市○○區○○路一０七號十三樓，以牙齒咬蔡○
    庭之左上臂，致蔡○庭受有左上臂挫傷合併紅腫之傷害。另
    於同年九月三日凌晨三時許，在上址亦因蔡○庭哭鬧，遂抓
    住蔡○庭之胸腹及背部，大力搖晃數下，致蔡○庭受有後背
    挫傷3×3公分瘀腫、左上腹挫傷2×3公分以及0.5×0.3 公
    分瘀腫等傷害。另被告於同年十一月八日晚上十一時許，又
    在上址因蔡○庭哭鬧，應可知悉用力掌摑幼童之臉頰，可能
    會導致聽力受損，竟仍基於重傷害之犯意，用力掌摑蔡○庭
    之臉頰數下，致蔡○庭受有左臉頰瘀青、腫脹8×6公分、雙
    上眼皮瘀青（左側2×0.7公分，右側1.5×0.7公分）、額頭
    多處瘀青、左下唇瘀青（0.2×0.2公分）及聽力受損等傷害
    ，嗣經就醫治療後，始未造成聽能毀敗或嚴重減損之傷害。
    因認被告涉犯刑法第二百七十七條第一項傷害罪、及同法第
    二百七十八條第三項、第一項重傷害未遂罪嫌。
二、訊據被告固坦承有出手傷害蔡○庭之事實，惟堅詞否認重傷
    害未遂之犯行，辯稱：伊女兒蔡○庭甫出生即有聽力異常之
    情形，有嘉義市天主教聖馬爾定醫院檢測報告可證，並不是
    伊一時情緒失控所傷害，而且伊與蔡○庭有父女關係，沒有
    父母會想把自己兒女打成重傷害或死亡，伊打蔡○庭係因與
    妻子失和，是要打給妻子看並沒有真的要重傷自已女兒的意
    思等語。經查，蔡○庭於九十八年四月九日出生後於天主教
    聖馬爾定醫院進行新生兒聽力篩檢，結果略以蔡童（何怡萱
    之女）剛出生的聽力篩檢（耳聲傳射檢查），左耳沒通過、
    右耳通過（98年4月14日）。爾後於一個月回診（98年5月25
    日），再做聽力篩檢，也是左耳沒通過，右耳通過等情，有
    該院九十九年十一月四日（99）惠醫字第一三六八號函在卷
    可稽（見本院卷第三十七頁），嗣同年五月二十九日蔡○庭
    再接受國立成功大學醫學院附設醫院進行聽性腦幹反應檢查
    ，判定無法排除幼兒無聽損之可能等情，亦有該院九十九年
    十月十五日成附醫耳字第０九九００一八六七五號函在卷可
    參，顯見蔡○庭於九十八年十一月八日前左耳已有聽損甚明
    。被告於九十八年十一月八日掌摑蔡○庭，係在左臉頰，此
    自卷附財團法人奇美醫院柳營分院診斷證明書一紙及蔡○庭
    受傷部位照片二紙（見警卷第十五頁、偵查卷第十五頁）所
    示亦明，從而，蔡○庭左耳聽損係因出於先天性損傷，抑或
    被告掌摑造成？綜觀全卷並無證據足以判明，檢察官亦僅提
    出財團法人奇美醫院柳營分院九十九年五月十四日(99)奇院
    柳醫字第一０六四號函附之法院專用病情摘要一份（見偵查
    卷第五十五頁），證明蔡○庭確實兩側耳朵有聽力受損情形
    ，惟自該摘要內容並無法確定蔡○庭聽力受損原因。再者，
    告訴人於本院審理時亦供稱：「（目前蔡○庭聽力恢復情形
    如何？）因為聽力測驗必須施用藥物，使小兒昏迷，做這個
    檢查小兒並不舒服，所以除了卷內已經做過的聽力檢測，就
    再也沒有做過。」等語（見本院卷第七十七頁背面）。基此
    ，被告上揭辯解檢察官即未能舉證推翻，亦無積極證據可證
    明蔡○庭聽力受損係因被告掌摑所致，自難令被告負重傷害
    未遂罪責，公訴人認被告涉犯刑法第二百七十八條第三項、
    第一項重傷害未遂罪嫌，尚有未洽，被告此部分僅應負同法
    第二百七十七條第一項傷害罪責。
三、上揭被告傷害案件，係犯刑法第二百七十七條第一項之罪，
    依同法第二百八十七條規定，須告訴乃論，茲據告訴人具狀
    撤回告訴，有撤回告訴狀一紙在卷可佐（見本院卷第二十一
    頁），依照上開說明，爰諭知不受理之判決。
四、據上論斷，應依刑事訴訟法第三百零三條第三款判決如主文
    。
本案經檢察官黃淑妤到庭執行職務
中    華    民    國  100    年    3    月     2    日
                  刑事第十一庭  審判長  法  官  鍾邦久
                                        法  官  蔡直青
                                        法  官  包梅真
以上正本證明與原本無異。
如不服本判決應於收受本判後10日內向本院提出上訴書狀，並應
敘述具體理由。其未敘述上訴理由者，應於上訴期間屆滿後20日
內向本院補提理由書狀（均須按他造當事人之人數附繕本）「切
勿逕送上級法院」。
                                        書記官  蔡志賢
中    華    民    國  100    年    3    月     2    日